---
title: "Síndrome diarreico"
output:
  flexdashboard::flex_dashboard:
    theme: cerulean
    orientation: rows
    vertical_layout: fill
    self_contained: false
    lib_dir: ../docs/lib
---

```{r setup, include=FALSE}
# Used packages
library(package = flexdashboard)
library(package = lubridate)
library(package = tidyverse)

knitr::opts_knit$set(root.dir = "..")
```


```{r get_data, include=FALSE}
# Set reference dates
last_friday <- floor_date(today(), unit = "week") - days(2)
this_month_start <- floor_date(last_friday, unit = "month")
last_month_start <- this_month_start - months(1)

# Pick sites
places <- c("H-Cuilapa", "CS-NSR", "H-Xela")

# Set snapshot file name
snapshot_file <- paste0("data/", last_friday, "_diarrea.RData")

# Get data from server
if(!file.exists(snapshot_file)){
  # Load package for data access
  library(package = DBI)
  
  # Connect to server
  data_base <- dbConnect(
    odbc::odbc(), "PEIEServer",
    uid = scan("data/user", what = "character"),
    pwd = scan("data/password", what = "character")
  )
  
  # Get data up to last Friday
  all_vars <- paste(
    "SubjectID, SASubjectID, PDAInsertDate, fechaHoraAdmision, SiteName, SiteType",
    "elegibleDiarrea, SiteDepartamento, epiYearAdmision",
    "epiWeekAdmision, departamento, municipio, comunidad, censo_comunidad",
    "edadAnios, edadMeses, edadDias, fechaDeNacimiento",
    "campylobacter, shigella, EPEC, ETEC, rotavirus, RTqPCR_NV1, RTqPCR_NV2",
    "ASTROVIRUS, SAPOVIRUS",
    # Sample variables
    "muestraHecesColecta",
    "muestraHecesColectaTipo",
    "MuestraHecesNoRazon",
    "MuestraHecesNoRazonOtra_esp",
    "muestraHecesHisopoSecoNoRazon",
    "muestraHecesHisopoSecoNoRazonOtra_esp",
    "muestraHecesHisopoSecoFechaHora",
    "muestraHecesHisopoCaryBlairColecta",
    "muestraHecesHisopoCaryBlairNoRazon",
    "muestraHecesHisopoCaryBlairNoRazonOtra_esp",
    "muestraHecesHisopoCaryBlairFechaHora",
    "muestraHecesHisopoCaryBlairTipo",
    "muestraHecesEnteraColecta",
    "muestraHecesEnteraNoRazon",
    "muestraHecesEnteraNoRazonOtra_Esp",
    "muestraHecesEnteraFechaHora",
    "muestraHecesEnteraLiquida",
    "muestraHecesEnteraCubreFondo",
    "recepcionMuestraOriginal",
    "recepcionMuestraHisopo",
    "recepcionMuestraPVA",
    "recepcionMuestraFormalina",
    "recepcionMuestraCongeladas",
    "recepcionMuestraNorovirus",
    sep = ", "
  )
  
  all_diarrea <- dbGetQuery(
    conn = data_base,
    statement = paste(
      "SELECT",
      all_vars,
      "FROM Clinicos.Basica_Diarrea",
      "WHERE PDAInsertDate <= '", last_friday, "';"
    )
  )
  
  # Save snapshot
  save(all_diarrea, file = snapshot_file)
} else {
  load(snapshot_file)
}

# Load locations data
source(file = "scripts/geo_data.R")
```



```{r define_functions, include=FALSE}
# Get output functions
source(file = "scripts/standard_output.R")

# Define reported etiologies
etiologies <- list(
  rota = "Rotavirus",
  noro1 = "Norovirus 1",
  noro2 = "Norovirus 2",
  astro = "Astrovirus",
  sapo = "Sapovirus",
  campy = "Campylobacter",
  shig = "Shigella",
  epec = "E. coli enteropatógena",
  etec = "E. coli enterotóxica"
)

# Default labels for report
site_table <- function(
  # Default
  .data,
  site = "all",
  # Etiologies
  etiology_names = c(
    etiologies,
    list(
      none = "Sin etiología determinada",
      not_tested = "Pruebas pendientes**"
    )
  ),
  ...
){
  site_table_named(.data, site, etiology_names, ...)
}

# Default labels for epidemic curves
plot_epidemic_curve_labeled <- function(
  .data, show_site_type,
  etiology_names = etiologies,
  ...
){
  plot_epidemic_curve(.data, show_site_type, etiology_names, ...)
}
```



```{r prepare_data}

diarrea_min <- all_diarrea %>%
  # Assign etiologies. NA does not apply, TRUE is positive, FALSE is negative
  minimal_dataset_etiologies(
    # Condition
    condition = elegibleDiarrea == 1, 
    # Define etiology
    campy = ifelse(
      test = !is.na(campylobacter),
      yes = campylobacter == 1,
      no = NA
    ),
    shig = ifelse(
      test = !is.na(shigella),
      yes = shigella == 1,
      no = NA
    ),
    epec = ifelse(
      test = !is.na(EPEC) | !is.na(ETEC),
      yes = EPEC == 1,
      no = NA
    ),
    etec = ifelse(
      test = !is.na(EPEC) | !is.na(ETEC),
      yes = ETEC == 1,
      no = NA
    ),
    rota = ifelse(
      test = !is.na(rotavirus),
      yes = rotavirus == 1,
      no = NA
    ),
    noro1 = ifelse(
      test = !is.na(RTqPCR_NV1),
      yes = RTqPCR_NV1 == 1,
      no = NA
    ),
    noro2 = ifelse(
      test = !is.na(RTqPCR_NV2),
      yes = RTqPCR_NV2 == 1,
      no = NA
    ),
    astro = ifelse(
      test = !is.na(ASTROVIRUS),
      yes = ASTROVIRUS == 1,
      no = NA
    ),
    sapo = ifelse(
      test = !is.na(SAPOVIRUS),
      yes = SAPOVIRUS == 1,
      no = NA
    ),
    none = (!campy & !is.na(campy)) &
      (!shig & !is.na(shig)) &
      (!epec & !is.na(epec)) &
      (!etec & !is.na(etec)) &
      (!rota & !is.na(rota)) &
      (!noro1 & !is.na(noro1)) &
      (!noro2 & !is.na(noro2)) &
      (!sapo & !is.na(sapo)) &
      (!astro & !is.na(astro)),
    not_tested = (is.na(campy) &
      is.na(shig) &
      is.na(epec) &
      is.na(etec) &
      is.na(rota) &
      is.na(noro1) &
      is.na(noro2) &
      is.na(sapo) &
      is.na(astro))
  )

```


# Resumen {data-orientation=columns}

## columna 1: Tablas de etiología {.tabset}

<h4>Tablas de etiologías detectadas</h4>

Patógenos detectados por los laboratorios, según sitio que detectó el caso.

- NA: No aplica, o información no disponible.
- \*\*: Número de pacientes para los que se tomó muestras pero no se han procesado.


### Hospital regional de </br> **Cuilapa**

```{r, results='asis'}
site_table(diarrea_min, site = "H-Cuilapa")
```


### Hospital regional de </br> **Quetzaltenango**

```{r, results='asis'}
site_table(diarrea_min, site = "H-Xela")
```


### Centro de salud en </br> **Nueva Santa Rosa**

```{r, results='asis'}
site_table(diarrea_min, site = "CS-NSR")
```


### Centro de salud en </br> **San Martín Sacatepéquez**

Actualmente no ha iniciado la vigilancia por parte de VICo de casos ambulatorios en Quetzaltenango.




## columna 2: corredores endémicos {.tabset}

<h4>Corredores endémicos de casos detectados</h4>

```{r enteric-corridor-parameters}
ylim <- 32

previous_years <- 7
```

Corredores endémicos para comparar comportamiento del año actual (línea negra sólida)
con el comportamiento de los `r previous_years - 1` años anteriores
(`r paste(year(last_friday) - previous_years, year(last_friday) - 1, sep = " a ")`).
Las líneas punteadas definen el intervalo de mínimo a máximo semanal de los años anteriores.
Cuando la línea negra se encuentra:

- Dentro del área roja, 
la cantidad de casos detectados es mayor en esas semanas que en la mitad de
las semanas correspondientes en los años anteriores.
- Dentro del área gris o más arriba,
la cantidad de casos detectados es mayor que en el 75% de los años anteriores.

### Hospital regional de </br> **Cuilapa**

```{r enteric-corridor-sr-hospital, dev='png', fig.width=10}
endemic_corridor(
  diarrea_min, site = "H-Cuilapa", previous_years = previous_years, ylim = ylim
)
```


### Hospital regional de </br> **Quetzaltenango**

```{r enteric-corridor-qu-hospital, fig.width=10}
endemic_corridor(
  diarrea_min, site = "H-Xela", previous_years = previous_years, ylim = ylim
)
```


### Centro de salud en </br> **Nueva Santa Rosa**

```{r enteric-corridor-sr-clinic, fig.width=10}
endemic_corridor(
  diarrea_min, site = "CS-NSR", previous_years = previous_years, ylim = ylim
)
```


### Centro de salud en </br> **San Martín Sacatepéquez**

Actualmente no ha iniciado la vigilancia por parte de VICo de casos ambulatorios en Quetzaltenango.


```{r enteric-corridor-qu-clinic, fig.width=10}
endemic_corridor(diarrea_min, site = "H-Xela", null = TRUE, ylim = ylim)
```





# Mapas de casos recientes

```{r}
# Set range for recent cases
n_months <- 3
```


<h4>Mapas de casos con etiología detectada</h4>

Los mapas muestran un punto por cada caso en las comunidades de origen de los pacientes,
para cada departamento donde se realiza vigilancia,
que fueron detectados durante los últimos `r n_months` meses
(`r paste(as.Date(last_friday - months(n_months)), as.Date(last_friday), sep = " a ")`).


## 

### Santa Rosa

```{r}
interactive_case_map(
  .data = diarrea_min, department = "Santa Rosa",
  n_months = n_months, etiology_names = etiologies
)
```


### Quetzaltenango

```{r}
interactive_case_map(
  .data = diarrea_min, department = "Quetzaltenango",
  n_months = n_months, etiology_names = etiologies
)
```




# Series de tiempo {data-orientation=columns}

```{r timeseries-limit}
time_ylim <- case_timeseries(diarrea_min, count_all = TRUE) + 1
```


## Hospital

### Hospital: Rotavirus

```{r}
case_timeseries(
  diarrea_min, sites = "hospital",
  etiology_name = "rota", group = "diarrea",
  ylim = time_ylim
)
```


### Hospital: Norovirus 2

```{r}
case_timeseries(
  diarrea_min, sites = "hospital",
  etiology_name = "noro2", group = "diarrea",
  ylim = time_ylim
)
```


### Hospital: _E. coli_ enterotóxica

```{r}
case_timeseries(
  diarrea_min, sites = "hospital",
  etiology_name = "etec", group = "diarrea",
  ylim = time_ylim
)
```


### Hospital: _E. coli_ enteropatógena

```{r}
case_timeseries(
  diarrea_min, sites = "hospital",
  etiology_name = "epec", group = "diarrea",
  ylim = time_ylim
)
```



## Centro de salud

### Centro de salud: Rotavirus

```{r}
case_timeseries(
  diarrea_min, sites = "centro de salud",
  etiology_name = "rota", group = "diarrea",
  ylim = time_ylim
)
```


### Centro de salud: Norovirus 2

```{r}
case_timeseries(
  diarrea_min, sites = "centro de salud",
  etiology_name = "noro2", group = "diarrea",
  ylim = time_ylim
)
```


### Centro de salud: _E. coli_ enterotóxica

```{r}
case_timeseries(
  diarrea_min, sites = "centro de salud",
  etiology_name = "etec", group = "diarrea",
  ylim = time_ylim
)
```



### Centro de salud: _E. coli_ enteropatógena

```{r}

case_timeseries(
  diarrea_min, sites = "centro de salud",
  etiology_name = "epec", group = "diarrea",
  ylim = time_ylim
)
```


<!-- End of the diarrea report page -->
