---
title: "Síndrome febril"
output: 
  flexdashboard::flex_dashboard:
    theme: cerulean
    orientation: rows
    vertical_layout: fill
---

```{r setup, include=FALSE}
# Used packages
library(package = flexdashboard)
library(package = lubridate)
library(package = tidyverse)

knitr::opts_knit$set(root.dir = "..")
```


```{r get_data, include=FALSE}
# Set reference dates
last_friday <- floor_date(today(), unit = "week") - days(2)
this_month_start <- floor_date(last_friday, unit = "month")
last_month_start <- this_month_start - months(1)

# Pick sites
places <- c("H-Cuilapa", "CS-NSR", "H-Xela")

# Set snapshot file name
snapshot_file <- paste0("data/", last_friday, "_febril.RData")

# Get data from server
if(!file.exists(snapshot_file)){
  # Load package for data access
  library(package = DBI)
  
  # Connect to server
  data_base <- dbConnect(
    odbc::odbc(), "PEIEServer",
    uid = scan("data/user", what = "character"),
    pwd = scan("data/password", what = "character")
  )
  
  # Get data up to last Friday
  all_febril <- dbGetQuery(
    conn = data_base,
    statement = paste0(
      "SELECT * FROM Clinicos.Basica_Febril ",
      "WHERE fechaHoraAdmision <= '", last_friday, "';"
    )
  )
  
  # Save snapshot
  save(all_febril, file = snapshot_file)
} else {
  load(snapshot_file)
}

# Load locations data
source(file = "scripts/geo_data.R")
```



```{r define_functions, include=FALSE}
# Get output functions
source(file = "scripts/standard_output.R")

# Define reported etiologies
etiologies <- list(
  dengue = "Dengue",
  chik = "Chikungunya",
  zika = "Zika"
)

# Default labels for report
site_table <- function(
  # Default
  .data,
  site = "all",
  # Etiologies
  etiology_names = c(
    etiologies,
    list(
      malaria = "Malaria",
      leptospira = "Leptospira",
      rickettsia = "Rickettsia",
      none = "Sin etiología determinada",
      not_tested = "Pruebas pendientes**"
    )
  ),
  ...
){
  site_table_named(.data, site, etiology_names, ...)
}

# Default labels for epidemic curves
plot_epidemic_curve_labeled <- function(
  .data, show_site_type,
  etiology_names = etiologies,
  ...
){
  plot_epidemic_curve(.data, show_site_type, etiology_names, ...)
}
```



```{r prepare_data}

febril_min <- all_febril %>%
  subset(select = !duplicated(names(.))) %>%
  # Assign etiologies. NA does not apply, TRUE is positive, FALSE is negative
  minimal_dataset_etiologies(
    # Condition
    condition = elegibleFebril == 1, 
    # Define etiology
    dengue = ifelse(
      test = !is.na(dengue_ELISA_lgM) | !is.na(dengue_PCR),
      yes = dengue_ELISA_lgM == 1 |
        dengue_tipo1 == 1 | dengue_tipo2 == 1 | dengue_tipo3 == 1 | dengue_tipo4 == 1,
      no = NA
    ),
    chik = ifelse(
      test = !is.na(CHK_IgM) | !is.na(CHK_PCR),
      yes = CHK_IgM == 1 | CHK_PCR ==1,
      no = NA
    ),
    zika = ifelse(
      test = !is.na(Zika_PCR),
      yes = Zika_PCR == 1,
      no = NA
    ),
    malaria = ifelse(
      test = (!is.na(malaria_gotaGruesa) & malaria_gotaGruesa != "NE") |
        (!is.na(malaria_PCR) & malaria_PCR != "NE"),
      yes = malaria_gotaGruesa == "1" | malaria_PCR == "1",
      no = NA
    ),
    rickettsia = ifelse(
      test = (!is.na(rickettsias_ELISA) & rickettsias_ELISA != "NE") |
        (!is.na(rickettsias_IF) & rickettsias_IF != "NE") |
        (!is.na(rickettsia_IF_Convaleciente) & rickettsia_IF_Convaleciente != "NE") |
        (!is.na(rickettsias_PCR) & rickettsias_PCR != "NE"),
      yes = rickettsias_ELISA == 1 | rickettsias_PCR == 1 |
        rickettsia_IF_Convaleciente == 1 | rickettsias_IF == 1,
      no = NA
    ),
    leptospira = ifelse(
      test = (!is.na(Lepto_PanBioKit) & ! Lepto_PanBioKit %in% c("NE", "80")),
      yes = Lepto_PanBioKit == 1,
      no = NA
    ),
    none = (!dengue & !is.na(dengue)) &
      (!chik & !is.na(chik)) &
      (!zika & !is.na(zika)) &
      (!malaria & !is.na(malaria)) | NA,
    not_tested = 
      is.na(dengue) | is.na(chik) | is.na(zika) | is.na(malaria)
  )

```


# Resumen {data-orientation=columns}

## columna 1: Tablas de etiología {.tabset}

<h4>Tablas de etiologías detectadas</h4>

Patógenos detectados por los laboratorios, según sitio que detectó el caso.

- NA: No aplica, o información no disponible.
- \*\*: Número de pacientes para los que se tomó muestras pero no se han procesado.


### Hospital regional de </br> **Cuilapa**

```{r, results='asis'}
site_table(febril_min, site = "H-Cuilapa")
```


### Hospital regional de </br> **Quetzaltenango**

```{r, results='asis'}
site_table(febril_min, site = "H-Xela")
```


### Centro de salud en </br> **Nueva Santa Rosa**

```{r, results='asis'}
site_table(febril_min, site = "CS-NSR")
```


### Centro de salud en </br> **San Martín Sacatepéquez**

Actualmente no ha iniciado la vigilancia por parte de VICo de casos ambulatorios en Quetzaltenango.




## columna 2: corredores endémicos {.tabset}

<h4>Corredores endémicos de casos detectados</h4>

```{r corridor-parameters}
ylim <- 30

previous_years <- 7
```

Corredores endémicos para comparar comportamiento del año actual (línea negra sólida)
con el comportamiento de los `r previous_years - 1` años anteriores
(`r paste(year(last_friday) - previous_years, year(last_friday) - 1, sep = " a ")`).
Las líneas punteadas definen el intervalo de mínimo a máximo semanal de los años anteriores.
Cuando la línea negra se encuentra:

- Dentro del área roja, 
la cantidad de casos detectados es mayor en esas semanas que en la mitad de
las semanas correspondientes en los años anteriores.
- Dentro del área gris o más arriba,
la cantidad de casos detectados es mayor que en el 75% de los años anteriores.

### Hospital regional de </br> **Cuilapa**

```{r, dev='png', fig.width=10}
endemic_corridor(
  febril_min, site = "H-Cuilapa", previous_years = previous_years, ylim = ylim
)
```


### Hospital regional de </br> **Quetzaltenango**

Muy pocos casos históricos para corredor endémico.

```{r, fig.width=10}
endemic_corridor(febril_min, site = "H-Xela", null = TRUE, ylim = ylim)
```


### Centro de salud en </br> **Nueva Santa Rosa**

```{r, fig.width=10}
endemic_corridor(
  febril_min, site = "CS-NSR", previous_years = previous_years, ylim = ylim
)
```


### Centro de salud en </br> **San Martín Sacatepéquez**

Actualmente no ha iniciado la vigilancia por parte de VICo de casos ambulatorios en Quetzaltenango.


```{r, fig.width=10}
endemic_corridor(febril_min, site = "H-Xela", null = TRUE, ylim = ylim)
```





# Mapas de casos recientes

```{r}
# Set range for recent cases
n_months <- 3
```


<h4>Mapas de casos con etiología detectada</h4>

Los mapas muestran un punto por cada caso en las comunidades de origen de los pacientes,
para cada departamento donde se realiza vigilancia,
que fueron detectados durante los últimos `r n_months` meses
(`r paste(as.Date(last_friday - months(n_months)), as.Date(last_friday), sep = " a ")`).


## 

### Santa Rosa

```{r}
interactive_case_map(
  .data = febril_min, department = "Santa Rosa",
  n_months = n_months, etiology_names = etiologies
)
```


### Quetzaltenango

```{r}
interactive_case_map(
  .data = febril_min, department = "Quetzaltenango",
  n_months = n_months, etiology_names = etiologies
)
```




# Series de tiempo {data-orientation=columns}

```{r timeseries-limit}
time_ylim <- case_timeseries(febril_min, count_all = TRUE) + 1
```


## Hospital

### Hospital: Dengue

```{r}
case_timeseries(
  febril_min, sites = "hospital",
  etiology_name = "dengue", group = "febril",
  ylim = time_ylim
)
```


### Hospital: Chikungunya

```{r}
case_timeseries(
  febril_min, sites = "hospital",
  etiology_name = "chik", group = "febril",
  ylim = time_ylim
)
```


### Hospital: Zika

```{r}
case_timeseries(
  febril_min, sites = "hospital",
  etiology_name = "zika", group = "febril",
  ylim = time_ylim
)
```


## Centro de salud

### Centro de salud: Dengue

```{r}
case_timeseries(
  febril_min, sites = "centro de salud",
  etiology_name = "dengue", group = "febril",
  ylim = time_ylim
)
```


### Centro de salud: Chikungunya

```{r}
case_timeseries(
  febril_min, sites = "centro de salud",
  etiology_name = "chik", group = "febril",
  ylim = time_ylim
)
```


### Centro de salud: Zika

```{r}
case_timeseries(
  febril_min, sites = "centro de salud",
  etiology_name = "zika", group = "febril",
  ylim = time_ylim
)
```




# Curvas epidemiológicas

## {.tabset}

### Hospital

```{r, fig.width=12, fig.height=10}
plot_epidemic_curve_labeled(febril_min, show_site_type = "hospital")
```


### Clínicas

```{r, fig.width=12, fig.height=6}
plot_epidemic_curve_labeled(febril_min, show_site_type = "centro de salud")
```


<!-- End of the febrile report page -->
