---
title: "Reporte de datos de VICo"
output: 
  flexdashboard::flex_dashboard:
    theme: cosmo
    orientation: rows
    vertical_layout: fill
    self_contained: false
    lib_dir: ../docs/lib
editor_options: 
  chunk_output_type: console
---

```{r setup, include=FALSE}
# Used packages
library(package = flexdashboard)
library(package = lubridate)
library(package = tidyverse)
  

# Work from project root directory
# if(sub("^.*/", "", getwd()) != "static-reports") setwd("..")
knitr::opts_knit$set(root.dir = "..")

# Number tables and figures
numbered <- local({
  ref <- data_frame(type = character(0), count = integer(0))
  function(type, title){
    if(!type %in% ref$type) ref <<- rbind(
      ref,
      data_frame(type = type, count = 0)
    )
    ref$count[ref$type == type] <<- ref$count[ref$type == type] + 1
    paste0("**", type, " ", ref$count[ref$type == type], ': ', title, ".**")
  }
})

```



```{r data, include=FALSE}

# Most recent Saturday
last_friday <- floor_date(today(), unit = "week") - days(2)

# Last Sunday one year before most recent Saturday
first_sunday <- floor_date(last_friday - years(1), unit = "week")

# Active sites
active_sites <- c("CS-NSR", "H-Cuilapa", "H-Xela", "CS-SM")

# Get data
source("scripts/get-data.R")

```




<!-- Tab with general content regarging the surveillance -->
# Contenido general

<h1>Programa de Enfermedades Infecciosas Emergentes / CES-UVG</h1>
Datos hasta `r last_friday`
</br> 

## First row {data-height=120}

### **Información general del sistema de vigilancia** (detalles en pestaña de [detalles del proyecto](#detalles-del-proyecto))

VICo es una colaboración entre UVG, MSPAS y los
Centros para el Control y la Prevención de Enfermedades de Estados Unidos.
Vigila enfermedad diarreica, respiratoria y febril en hospitales y
centros asistenciales.
La vigilancia comenzó en Santa Rosa en noviembre 2007,
y en Quetzaltenango en febrero 2009 en el hospital
y en julio del mismo año en centros y puestos.




### **Población vigilada** (detalles en pestaña de [áreas de captación](#areas-de-captacion))

**Quetzaltenango**
En el Hospital Regional de Quetzaltenango se incluye a pacientes con enfermedad
respiratoria provenientes de
Quetzaltenango,
Salcajá,
Olintepeque,
San Juan Ostuncalco,
San Mateo,
Concepción Chiquirichapa,
Almolonga,
Cantel,
Zunil
y La Esperanza

En el Centro de Salud de San Martín Sacatepéquez se incluye personas provenientes
de ese mismo municipio (población 28,000 en 2015)

**Santa Rosa**
En el Hospital Regional de Cuilapa se incluye personas provenientes de Santa Rosa
(población 350,000 en 2015).
En el Centro de Salud de Nueva Santa Rosa se incluye personas provenientes de ese mismo municipio
(población 38,000 en 2015).


## Second row


### `r numbered("Tabla", "Definiciones de caso")` </br>Resumen de las definiciones de caso utilizadas para capturar casos en cada síndrome vigilado. </br>*Puede consultar las definiciones específicas en la pestaña de cada síndrome.

------------------------------------------------------------------------------------------------------------------------------------------------------------------------------------------------------------------------------------------------------------
         Síndrome                                     Hospitalizados                                                                                           Ambulatorios en clínica
--------------------------------------------------  --------------------------------------------------------------------------------------------------------- -------------------------------------------------------------------------------------------------------
<span title="Clic para consultar detalles">          Al menos un signo o síntoma de enfermedad respiratoria y evidencia de infección aguda (todas las edades)  Fiebre documentada ≥ 38ºC con historial de tos o dolor de garganta durante los 14 días previos
[respiratorio](#sindrome-respiratorio)               </br>**o**</br>
*</span>                                             Signos de peligro en niños menores a 5 años * (AIEPI)

<span title="Clic para consultar detalles">          Reporta 3 o más deposiciones no formadas o líquidas en un período de 24 horas durante los 14 días        Reporta 3 o más deposiciones no formadas o líquidas en un período de 24 horas durante los 14 días
[diarreico](#sindrome-diarreico)                     previos a la visita a la emergencia                                                                       previos a la visita a la clínica
</span>

<span title="Clic para consultar detalles">          Fiebre sin una causa aparente con inicio < 7 días antes, al presentarse para recibir atención médica,     Fiebre sin una causa aparente con inicio < 7 días antes, al presentarse para recibir atención médica,
[febril](#sindrome-febril)                           </br>**o**</br>                                                                                           </br>**o**</br>
</span>                                              fiebre documentada ≥ 38ºC durante la consulta o durante las 24 horas siguientes al ingreso hospitalario   fiebre documentada ≥ 38ºC durante la consulta
------------------------------------------------------------------------------------------------------------------------------------------------------------------------------------------------------------------------------------------------------------




### `r numbered("Tabla", "Alcance del esfuerzo de vigilancia")` </br>Total de pacientes tamizados por VICo, elegibles a cada síndrome y enrolados en el estudio por cada sitio activo </br> (datos del último año de vigilancia, desde `r first_sunday` hasta `r as.Date(last_friday)`).



```{r summarize-surveillance, results='asis'}
uuid_to_char <- . %>%
  as.character %>%
  paste(collapse = "")

tamizados <- local_db %>%
  tbl("subject") %>%
  collect(n = Inf) %>%
  mutate_at(
    vars(PDAInsertDate, fechaHoraAdmision),
    funs(as.POSIXct(., origin = origin))
  ) %>%
  mutate(SubjectID = map_chr(SubjectID, uuid_to_char)) %>%
  filter(
    SiteName %in% active_sites,
    catchment == 1
  ) %>%
  left_join(
    mutate(
      collect(tbl(local_db, "eligibility"), n = Inf),
      SubjectID = map_chr(SubjectID, uuid_to_char)
    )
  ) %>%
  mutate_at(
    vars(starts_with("elegible")),
    funs(. == 1)
  ) %>% 
  mutate(
    screened = TRUE,
    enrolled = !is.na(SASubjectID) & pacienteInscritoVico == 1 &
      (elegibleRespira | elegibleDiarrea | elegibleFebril),
    NombreDepartamento = stringr::str_to_title(NombreDepartamento)
  ) %>%
  mutate_at(
    vars(contains("elegible")),
    funs(. & enrolled)
  )

tamizados %>%
  filter(between(as.Date(PDAInsertDate), first_sunday, last_friday)) %>%
  group_by(NombreDepartamento, SiteName) %>%
  summarize_at(
    vars(screened, enrolled, elegibleRespira, elegibleDiarrea, elegibleFebril),
    funs(sum)
  ) %>%
  ungroup %>%
  mutate(
      sitio = paste0(NombreDepartamento, " (", SiteName, ")"),
      elegibleRespira = paste0(elegibleRespira, " (", round(elegibleRespira/enrolled*100), "%)"),
      elegibleDiarrea = paste0(elegibleDiarrea, " (", round(elegibleDiarrea/enrolled*100), "%)"),
      elegibleFebril = paste0(elegibleFebril, " (", round(elegibleFebril/enrolled*100), "%)"),
      enrolled = paste0(enrolled, " (", round(enrolled/screened*100), "%)")
  ) %>%
  select(
    sitio,
    Tamizados = screened,
    "Elegibles e inscritos" = enrolled,
    "Síndrome respiratorio" = elegibleRespira,
    "Síndrome diarreico" = elegibleDiarrea,
    "Síndrome febril" = elegibleFebril
  ) %>%
  gather(key = "Grupo", value = n, -sitio, factor_key = TRUE) %>%
  spread(key = sitio, value = n) %>%
  knitr::kable()
```




<!-- Tab with a summary of the respiratory syndrome surveillance -->
# Síndrome respiratorio

<iframe
  src="respi.html"
  style="width: 100%; height: 100%; border: 0px;"
></iframe>




<!-- Tab with a summary of the diarrheal syndrome surveillance -->
# Síndrome diarreico

<iframe
  src="diarrea.html"
  style="width: 100%; height: 100%; border: 0px;"
></iframe>




<!-- Tab with a summary of the febrile syndrome surveillance -->
# Síndrome febril

<iframe
  src="febril.html"
  style="width: 100%; height: 100%; border: 0px;"
></iframe>





<!-- End of the main report page -->
