---
title: "Síndrome respiratorio"
output:
  flexdashboard::flex_dashboard:
    theme: cerulean
    orientation: rows
    vertical_layout: fill
    self_contained: false
    lib_dir: ../docs/lib
---

```{r setup, include=FALSE}
# Used packages
library(package = flexdashboard)
library(package = lubridate)
library(package = tidyverse)

knitr::opts_knit$set(root.dir = "..")
```


```{r get_data, include=FALSE}
# Set reference dates
last_friday <- floor_date(today(), unit = "week") - days(2)
this_month_start <- floor_date(last_friday, unit = "month")
last_month_start <- this_month_start - months(1)

# Pick sites
places <- c("H-Cuilapa", "CS-NSR", "H-Xela")

# Set snapshot file name
snapshot_file <- paste0("data/", last_friday, "_respi.RData")

# Function for standard querying
source(file = "scripts/standard-input.R")

# Get data from server
if(!file.exists(snapshot_file)){
  # Load package for data access
  library(package = DBI)
  
  # Connect to server
  data_base <- dbConnect(
    odbc::odbc(), "PEIEServer",
    uid = scan("data/user", what = "character"),
    pwd = scan("data/password", what = "character")
  )
  
  # Get data up to last Friday
  all_vars <- paste(
    "SubjectID, SASubjectID, PDAInsertDate, fechaHoraAdmision, SiteName, SiteType",
    "elegibleRespira, SiteDepartamento, epiYearAdmision",
    "epiWeekAdmision, departamento, municipio, comunidad, censo_comunidad",
    "edadAnios, edadMeses, edadDias, fechaDeNacimiento, Binax_HizoPrueba",
    "Binax_Resultado, viralPCR_Hizo, viralPCR_FluA, viralPCR_FluB",
    "viralPCR_RSV, viralPCR_hMPV, muestraFroteOPColecta, muestraFroteNP",
    sep = ", "
  )
  
  all_respi <- query_vico(
    data_base = data_base,
    view = "Clinicos.Basica_Respira",
    variables = all_vars,
    max_date = last_friday
  )
  
  # Save snapshot
  save(all_respi, file = snapshot_file)
} else {
  load(snapshot_file)
}

# Load locations data
source(file = "scripts/geo_data.R")
```



```{r define_functions, include=FALSE}
# Get output functions
source(file = "scripts/standard_output.R")

# Define reported etiologies
etiologies <- list(
  flu = "Influenza (A y B)",
  rsv = "Virus sincitial respiratorio",
  hmpv = "Metaneumovirus humano",
  pneumococcus = "Neumococo*"
)

# Default labels for report
site_table <- function(
  # Default
  .data,
  site = "all",
  # Etiologies
  etiology_names = c(
    etiologies,
    list(
      none = "Sin etiología determinada",
      not_tested = "Pruebas pendientes**"
    )
  ),
  ...
){
  site_table_named(.data, site, etiology_names, ...)
}

# Default labels for epidemic curves
plot_epidemic_curve_labeled <- function(
  .data, show_site_type,
  etiology_names = etiologies,
  ...
){
  plot_epidemic_curve(.data, show_site_type, etiology_names, ...)
}
```



```{r prepare_data}

respi_min <- all_respi %>%
  # Assign etiologies. NA does not apply, TRUE is positive, FALSE is negative
  minimal_dataset_etiologies(
    # Condition
    condition = elegibleRespira == 1, 
    # Define etiologies
    pneumococcus = ifelse(
      test = Binax_HizoPrueba == 1 & edadAnios >= 18,
      yes = Binax_Resultado == 1,
      no = NA
    ),
    flu = ifelse(
      test = viralPCR_Hizo == 1,
      yes = viralPCR_FluA == 1 | viralPCR_FluB == 1,
      no = NA
    ),
    rsv = ifelse(
      test = viralPCR_Hizo == 1,
      yes = viralPCR_RSV == 1,
      no = NA
    ),
    hmpv = ifelse(
      test = viralPCR_Hizo == 1,
      yes = viralPCR_hMPV == 1,
      no = NA
    ),
    none = (!pneumococcus & !is.na(pneumococcus)) & !flu & !rsv & !hmpv,
    not_tested = 
      ((!is.na(muestraFroteOPColecta) & muestraFroteOPColecta == 1) |
         (!is.na(muestraFroteNP) & muestraFroteNP == 1)) &
      (viralPCR_Hizo != 1 | is.na(viralPCR_Hizo))
  )
```


# Resumen {data-orientation=columns}

## columna 1: Tablas de etiología {.tabset}

<h4>Tablas de etiologías detectadas</h4>

Patógenos detectados por los laboratorios, según sitio que detectó el caso.

- NA: No aplica, o información no disponible.
- \*: Prueba BINAX realizada únicamente en el hospital, en pacientes con 18 o más años de edad.
- \*\*: Número de pacientes para los que se tomó muestras pero no se han procesado.


### Hospital regional de </br> **Cuilapa**

```{r, results='asis'}
site_table(respi_min, site = "H-Cuilapa")
```


### Hospital regional de </br> **Quetzaltenango**

```{r, results='asis'}
site_table(respi_min, site = "H-Xela")
```


### Centro de salud en </br> **Nueva Santa Rosa**

```{r, results='asis'}
site_table(respi_min, site = "CS-NSR")
```


### Centro de salud en </br> **San Martín Sacatepéquez**

Actualmente no ha iniciado la vigilancia por parte de VICo de casos ambulatorios en Quetzaltenango.




## columna 2: corredores endémicos {.tabset}

<h4>Corredores endémicos de casos detectados</h4>

```{r respi-corridor-parameters}
ylim <- 40

previous_years <- 7
```

Corredores endémicos para comparar comportamiento del año actual (línea negra sólida)
con el comportamiento de los `r previous_years - 1` años anteriores
(`r paste(year(last_friday) - previous_years, year(last_friday) - 1, sep = " a ")`).
Las líneas punteadas definen el intervalo de mínimo a máximo semanal de los años anteriores.
Cuando la línea negra se encuentra:

- Dentro del área roja, 
la cantidad de casos detectados es mayor en esas semanas que en la mitad de
las semanas correspondientes en los años anteriores.
- Dentro del área gris o más arriba,
la cantidad de casos detectados es mayor que en el 75% de los años anteriores.

### Hospital regional de </br> **Cuilapa**

```{r respi-corridor-sr-hospital, dev='png', fig.width=10}
endemic_corridor(
  respi_min, site = "H-Cuilapa", previous_years = previous_years, ylim = ylim
)
```


### Hospital regional de </br> **Quetzaltenango**

```{r respi-corridor-qu-hospital, fig.width=10}
endemic_corridor(
  respi_min, site = "H-Xela", previous_years = previous_years, ylim = ylim
)
```


### Centro de salud en </br> **Nueva Santa Rosa**

```{r respi-corridor-sr-clinic, fig.width=10}
endemic_corridor(
  respi_min, site = "CS-NSR", previous_years = previous_years, ylim = ylim
)
```


### Centro de salud en </br> **San Martín Sacatepéquez**

Actualmente no ha iniciado la vigilancia por parte de VICo de casos ambulatorios en Quetzaltenango.


```{r respi-corridor-qu-clinic, fig.width=10}
endemic_corridor(respi_min, site = "H-Xela", null = TRUE, ylim = ylim)
```





# Mapas de casos recientes

```{r}
# Set range for recent cases
n_months <- 3
```


<h4>Mapas de casos con etiología detectada</h4>

Los mapas muestran un punto por cada caso en las comunidades de origen de los pacientes,
para cada departamento donde se realiza vigilancia,
que fueron detectados durante los últimos `r n_months` meses
(`r paste(as.Date(last_friday - months(n_months)), as.Date(last_friday), sep = " a ")`).


## 

### Santa Rosa

```{r}
interactive_case_map(
  .data = respi_min, department = "Santa Rosa",
  n_months = n_months,
  etiology_names = etiologies
)
```


### Quetzaltenango

```{r}
interactive_case_map(
  .data = respi_min, department = "Quetzaltenango",
  n_months = n_months, etiology_names = etiologies
)
```




# Series de tiempo {data-orientation=columns}

```{r timeseries-limit}
time_ylim <- case_timeseries(respi_min, count_all = TRUE) + 1
```


## Hospital

### Hospital: Influenza A y B

```{r}

case_timeseries(
  respi_min, sites = "hospital",
  etiology_name = "flu", group = "respi",
  ylim = time_ylim
)
```


### Hospital: Virus sincitial respiratorio

```{r}

case_timeseries(
  respi_min, sites = "hospital",
  etiology_name = "rsv", group = "respi",
  ylim = time_ylim
)
```


### Hospital: Metaneumovirus humano

```{r}

case_timeseries(
  respi_min, sites = "hospital",
  etiology_name = "hmpv", group = "respi",
  ylim = time_ylim
)
```


### Hospital: Neumococo

```{r}

case_timeseries(
  respi_min, sites = "hospital",
  etiology_name = "pneumococcus", group = "respi",
  ylim = time_ylim
)
```



## Centro de salud

### Centro de salud: Influenza A y B

```{r}
case_timeseries(
  respi_min, sites = "centro de salud",
  etiology_name = "flu", group = "respi",
  ylim = time_ylim
)
```


### Centro de salud: Virus sincitial respiratorio

```{r}
case_timeseries(
  respi_min, sites = "centro de salud",
  etiology_name = "rsv", group = "respi",
  ylim = time_ylim
)
```


### Centro de salud: Metaneumovirus humano

```{r}
case_timeseries(
  respi_min, sites = "centro de salud",
  etiology_name = "hmpv", group = "respi",
  ylim = time_ylim
)
```



### Centro de salud: No se realiza pruebas de neumococo en los centros de salud.

```{r}

case_timeseries(
  respi_min, sites = "centro de salud",
  etiology_name = "pneumococcus", group = "respi",
  ylim = time_ylim
)
```


<!-- End of the respi report page -->
